臺灣屏東地方法院民事裁定　　　　　　　　96年度抗字第29號
抗　告　人　丙○○
　　　　　　乙○○
　　　　　　丁○○
　　　　　　甲○○
相　對　人　戊○○
上列抗告人因與相對人間本票裁定事件，對於中華民國96年4 月
24日本院簡易庭裁定（96年度票字第902 號）提起抗告，本院裁
定如下：
    主  文
抗告駁回。
抗告程序費用新台幣壹仟元由抗告人負擔。
    理  由
一、按民事訴訟法第56條第1項第1款，所謂共同訴訟人中一人之
    行為，有利益於共同訴訟人或不利益於共同訴訟人，係指於
    行為當時就形式上觀之，有利或不利於共同訴訟人而言。非
    指經法院審理結果有利者其效力及於共同訴訟人，不利者其
    效力不及於共同訴訟人而言，故共同訴訟人中之一人，對於
    下級法院之裁判聲明不服，向上級審法院請求救濟，而上級
    審法院未就其內容為審判之前，難謂其提起上訴或抗告之行
    為對於他共同訴訟人不利，其效力應及於其他共同訴訟人全
　　體，即應視其上訴或抗告等請求救濟行為為共同訴訟人全體
　  所為。本件相對人主張抗告人丙○○、乙○○、丁○○、甲○○為共同發票人簽發系爭本票，聲請裁定准許強制執行，
    經原法院認與票據法第123 條規定相符，而裁定准對系爭本
    票為強制執行；本件就相對人主張之發票行為形式上觀之，
    抗告人與丙○○間屬共同訴訟，抗告人乙○○、丁○○、甲○○不服提起抗告，參照上開說明，抗告效力及於丙○○，
    是本院逕列丙○○為抗告人，合先敘明。
二、本件原裁定意旨略以：相對人執有抗告人簽發如附表所示之
    本票2 紙、免除作成拒絕證書（以下簡稱系爭本票），經提
    示未獲付款，相對人提出系爭本票，聲請裁定准予強制執行
    ，核與票據法第123 條之規定相符，應予准許等語。
三、抗告意旨則以：抗告人乙○○、丁○○、甲○○未曾簽發系
    爭本票亦未授權他人簽發，相對人就系爭本票聲請許可對抗
    告人強制執行，原裁定遽予准許，容有未洽云云，提起抗告
    ，並聲明：原裁定廢棄。
四、按執票人向本票發票人行使追索權時，得聲請法院裁定後強
    制執行，票據法第123 條定有明文。本票執票人依上開規定
    聲請法院裁定許可對發票人強制執行，係屬非訟事件，法院
    就本票形式上之要件是否具備予以審查為已足。且此項聲請
    之裁定及抗告法院之裁定，僅依非訟事件程序以審查強制執
    行許可與否，並無確定實體上法律關係存否之效力，如發票
    人就票據債務之存否有爭執時，應由發票人提起確認之訴，
    以資解決。發票人縱對於簽章之真正有所爭執，法院仍應為
    准許強制執行之裁定（最高法院52年台抗字第163 號、56年
    台抗字第714 號判例、57年台抗字第76號判例參照）。查系
    爭本票乃以抗告人之名義簽發，有本票影本2 紙附卷可稽，
    且就其形式上之要件予以審查，並無不應准許強制執行之情
    形，則揆諸前揭說明，原裁定准予強制執行，於法洵無不合
    。抗告人主張系爭本票非其所簽發云云，尚非本件非訟事件
    程序所得審究，應另提起訴訟以求解決，其以此對依非訟事
    件程序所為之原裁定提起抗告，非有理由，應予駁回。
五、據上論結，本件抗告為無理由，依非訟事件法第21條第2 項
    、第24條第1 項、第46條，民事訴訟法第495 條之1 第1 項
    、第449 條第1 項、第78條，裁定如主文。
中　　華　　民　　國　　96　　年　　6 　　月　　29　　日
                  民事第二庭    審判長法　官　阮世賢
                                      法　官　林孟和
                                      法　官　吳思怡
正本係照原本作成
本裁定不得抗告。
中　　華　　民　　國　　96　　年　　6 　　月　　29　　日
                                      書記官　王秋淑
